---
title: "**Star classification**"
author: "***Vitalii Morskyi*** -- 166731 | P4 | 2FS-DI"
date: "06 czerwca 2022"
output: 
  html_document: default
---

***

# Opis wybranych danych do analizy

Wybrany został zbiór danych dla widmowej klasyfikacji gwiazd,
który jest wynikiem badania Sloan Digital Sky Survey Data Release 17.
Zawiera on dane potrzebne dla klasyfikacji gwiazd, galaktyk i [kwazarów](https://en.wikipedia.org/wiki/Quasar).
Ułatwiona postać zestawu danych została zamieszczona na stronie
[Kaggle](https://www.kaggle.com/datasets/fedesoriano/stellar-classification-dataset-sdss17),
natomiast oryginał można pobrać na stronie [SDSS](https://dr17.sdss.org/optical/spectrum/view/data/access).
Opis wyników badania można znaleźć na stronie [SDSS](https://www.sdss.org/science/).

W astronomii widmowa klasyfikacja gwiazd to klasyfikacja na podstawie ich charakterystyk spektralnych.
Schemat klasyfikacji galaktyk, kwazarów i gwiazd jest jednym z najbardziej fundamentalnych w astronomii.
Skatalogowanie gwiazd i ich rozmieszczenie na niebie doprowadziło do zrozumienia,
że tworzą one naszą własną galaktykę a, gdy zrozumieliśmy, że Andromeda jest odrębną galaktyką od naszej,
zaczęliśmy badać inne galaktyki i budować potężniejsze teleskopy.

![Mapa SDSS Wszechświata. Każda kropka to galaktyka; kolor pokazuje gęstość lokalną ([źródło](https://www.sdss.org/science/)).](Images/orangepie.jpg)

### Opis poszczególnych kolumn

Zestaw danych zawiera 100 000 wierszy, w każdym 17 cech,
które opisują jedną galaktykę, gwiazdę lub kwazar, a mianowicie:

- `obj_ID` -- Identyfikator obiektu, unikalna wartość, która identyfikuje obiekt w katalogu obrazów używanym przez CAS.
- `alpha` -- Kąt rektascensji (w epoce J2000).
- `delta` -- Kąt deklinacji (w epoce J2000).
- `u` -- Intensywność promieniowania widma ultrafioletowego.
- `g` -- Intensywność promieniowania widma zielonego.
- `r` -- Intensywność promieniowania widma czerwonego.
- `i` -- Intensywność promieniowania widma bliskiej podczerwieni.
- `z` -- Intensywność promieniowania widma podczerwieni.
- `run_ID` -- Numer przebiegu używany do identyfikacji konkretnego skanu.
- `rerun_ID` -- Numer ponownego przebiegu dla określenia sposobu przetwarzania obrazu.
- `cam_col` -- Kolumna kamery do identyfikacji linii skanowania w przebiegu.
- `field_ID` -- Numer identyfikacyjny pola.
- `spec_obj_ID` -- Unikalny identyfikator używany dla optycznych obiektów spektroskopowych
  (oznacza to, że 2 różne obserwacje o tym samym `spec_obj_ID` muszą dzielić klasę wyjściową).
- `class` -- Klasa obiektu (galaktyka, gwiazda lub kwazar).
- `rershift` -- Wartość przesunięcia ku czerwieni na podstawie wzrostu długości fali.
- `plate` -- Numer identyfikacyjny płyty, identyfikuje każdą płytkę w SDSS.
- `MJD` -- Zmodyfikowana data juliańska, używana do wskazania, kiedy dany fragment danych SDSS został pobrany.
- `fiber_ID` -- Numer identyfikacyjny włókna, które skierowało światło na płaszczyznę ogniskowania.


![Porównanie obecnych standardowych filtrów INT WFC z zestawem SDSS ([źródło](https://people.ast.cam.ac.uk/~rgm/wfcsur/int_survey_filters.html)).](Images/int_wfc_sdss_filters.png)

### Wczytywanie i filtracja danych

Wczytujemy ramkę danych z pliku CSV (Comma Separated Values), używając funkcji `read.csv`.
Używając indeksowania ramki danych, usuwamy stąd zbędne dla analizy kolumny oraz 79544 wiersz, w którym danę są zepsute.
Funkcja `colnames` wypisuje listę nagłówków ramki danych.
W kolumnie `class` zmieniamy typ danych z `character` na `factor`, co ułatwi w przyszłości interakcję z ramką danych.

```{r load-database, dpi=200, fig.width=7, fig.height=7, eval = TRUE}
full_df <- read.csv("star-classifictaion-data.csv")
df <- full_df[-79544, !colnames(full_df) %in%
  c("obj_ID", "rerun_ID", "run_ID", "cam_col", "field_ID", "spec_obj_ID", "plate", "MJD", "fiber_ID")]
df$class <- factor(df$class, labels = c("Galaxy", "Quasar", "Star"))
head(df)
```

Aby lepiej zrozumieć, z jakimi danymi mamy do czynienia,
wypisujemy podsumowanie ramki danych za pomocą polecenia `summary`.

```{r df-summary, dpi=200, fig.width=7, fig.height=7, eval = TRUE}
summary(df)
```

Dla dalszej analizy zestawu danych wczytujemy następujące paczki:

- `tidyverse` -- Ugruntowany zbiór pakietów R zaprojektowanych do analizy danych.
W jego zestaw wchodzą takie paczki, jak:
  - `ggplot2` -- system do deklaratywnego tworzenia grafiki, oparty na *"The Grammar of Graphics"*;
  - `dplyr` -- zapewnia gramatykę manipulacji danymi, zapewniając spójny zestaw poleceń,
    które rozwiązują najczęstsze problemy związane z manipulacją danymi;
  - Inne, niewykorzystane w tym projekcie.
- `moments` -- Zapewnia funkcje do wyliczenia momentów, kumulacji, skośności, kurtozy i powiązanych testów.
- `ggridges` -- Zapewnia funkcji do rysowania grzbietowych wykresów gęnstości.
- `viridis` -- Dostarcza serię układów kolorów.
- `hrbrthemes` -- Kompilacja dodatkowych motywów, skal i narzędzi `ggplot2`.
- `GGally` -- Rozszerzenie do `ggplot2`.

```{r import-libraries, echo = TRUE, results = FALSE, message = FALSE, warning = FALSE, dpi=200, fig.width=7, fig.height=7, eval = TRUE}
library(tidyverse)
library(moments)
library(ggridges)
library(viridis)
library(GGally)
```

Przed rozpoczęciem analizy spójrzmy na rozkład gwiazd, galaktyk i kwazarów w zestawie danych.
W tym celu używamy funkcji `group_by` dla rozdzielenia ramki danych według odpowiednich obiektów,
liczymy liczbę elementów każdego obiektu za pomocą funkcji `count`
i rysujemy wykres kołowy używając funkcji `geom_bar` w połączeniu z funkcją `coord_polar` z pakietu `ggplot2`.
Pierwsza tworzy ułożony w stos wykres słupkowy z pojedynczym słupkiem,
a druga -- zmienia typ współrzędnych na biegunowe, tym samym przekształcając wykres w kołowy.

Dla ulepszenia wyglądu wykresu używamy dużej liczby funkcji z pakietu `ggplot2`,
takich jak `labs` -- zamiana nagłówków i `theme_grey` -- ustawienie motywu kolorystycznego wykresu.
W kodzie używamy również operatora `%>%` z pakietu `magittr`, który pozwala tworzyć pipline w języku R.
Pakiet `magittr` nie był wczytywany jawnie, ponieważ jest on domyślnie wymagany przez pakiet `dplyr`.

Z wykresu widzimy, że w zbiorze danych jest najwięcej galaktyk, dalej idą kwazary i gwiazdy.

```{r classes, message = FALSE, results = FALSE, warning = FALSE, dpi=200, fig.width=7, fig.height=7, eval = TRUE}
df %>%
  group_by(class) %>%
  count() %>%
  ggplot(aes(x = "", y = n, fill = class)) +
  geom_bar(stat = "identity", width = 1, color = "white") +
  coord_polar("y", start = 0) +
  labs(title = "Pie Chart of the class distribution", fill = "Class") +
  theme_void()
```

# Wyznaczenie podstawowych parametrów opisowych

Postanowiono obliczyć następujące parametry:

- **Średnia arytmetyczna, harmoniczna i geometryczna**
- **Kwantyle** rzędu $\frac{1}{4}$, $\frac{2}{4}$ (mediana) i $\frac{3}{4}$
- **Dominanta**
- **Wariancja i odchylenie standardowe**
- **Odchylenie przeciętne** (od mediany i od średniej) -- miara zmienności próby,
  która jest bardziej odporna na wartości odstające w zestawie danych niż odchylenie standardowe.
  Co więcej odchylenie przeciętne od mediany, działa lepiej niż standardowe odchylenie
  z rozkładami bez średniej lub wariancji, takimi jak rozkład Cauchy'ego.
- **Współczynnik zmienności** -- miara zmienności próby, która jest niezależna od jednostki pomiaru,
  więc jest liczbą bezwymiarową. Pozwala to na porównania zbiorów danych z różnymi jednostkami pomiarowymi
  lub bardzo różnymi średnimi. Z innej strony, gdy średnia wartość jest bliska zeru,
  współczynnik zmienności zbliża się do nieskończoności i dlatego jest wrażliwy na małe wartości średniej.
- **Rozstęp**
- **Odchylenie ćwiartkowe**
- **Współczynnik i wskaźnik asymetrii** -- miara asymetrii rozkładu,
  która określa w którą stronę rozkład jest bardziej "nachylony".
- **Współczynnik spłaszczenia**
- **Moment zwykły 1 i 2 rzędu** -- 1 rzędu = średnia.
- **Moment centralny 1, 2, 3 i 4 rzędu** -- 2 rzędu = wariancja, 3 = współczynnik asymetrii $\times\ \sigma^3$ ,
  4 = współczynnik spłaszczania  $\times\ \sigma^4$.
- **Moment centralny absolutny 1 i 2 rzędu**

Do obliczenia niektórych powyższych parametrów użyto już gotowych funkcji,
takich jak `mean`, `sd`, `var`, `quantile`, `range`, `skewness`, `kurtosis` i `all.moments`
(ostatnie 3 z pakietu `moments`). Inne parametry wyznaczono używając własnych funkcji.

```{r statistic-functions, dpi=200, fig.width=7, fig.height=7, eval = TRUE}
#' Calculate harmonic mean
mean.harmonic <- function(series) {
  return(length(series) / sum(1 / series))
}

#' Calculate geometric mean
mean.geometric <- function(series) {
  return(prod(series)^(1 / length(series)))
}

#' Calculate mode (dominant value)
mode.stat <- function(series) {
  ux <- unique(series)
  tab <- tabulate(match(series, ux))
  return(ux[tab == max(tab)])
}

#' Calculate absolute average deviation from other value
average.deviation <- function(series, from_value) {
  return(sum(abs(series - from_value)) / length(series))
}

#' Calculate coefficient of variation
coefficient.of.variation <- function(series) {
  return(sd(series) / mean(series))
}

#' Calculate quantile deviation
quantile.deviation <- function(series) {
  return((quantile(series, 0.75) - quantile(series, 0.25)) / 2)
}

#' Calculate asymmetry coefficient
asymmetry.coefficient <- function(series) {
  return(all.moments(series, central = TRUE, absolute = FALSE, order.max = 3)[4] / (sd(series)^3))
}

#' Calculate a lot of parameters of the series
describe <- function(series) {
  srednia.arytmetyczna <- mean(series)
  srednia.harmoniczna <- mean.harmonic(series)
  srednia.geometryczna <- mean.geometric(series)
  kwantyle <- quantile(series, c(0.25, 0.5, 0.75))
  dominanta <- mean(mode.stat(series))
  odchylenie.przecietne.mediana <- average.deviation(series, mean(series))
  odchylenie.przecietne.srednia <- average.deviation(series, median(series))
  wariancja <- var(series)
  odchylenie.standardowe <- sd(series)
  wspolczynnik.zmiennoci <- coefficient.of.variation(series)
  odchylenie.cwiartkowe <- quantile.deviation(series)
  rozstep <- diff(range(series))
  wspolczynnik.asymetrii <- skewness(series)
  wskaznik.asymetrii <- asymmetry.coefficient(series)
  wspolczynnik.splaszczenia <- kurtosis(series)
  momenty <- all.moments(series, central = FALSE, absolute = FALSE, order.max = 3)
  momenty.centralne <- all.moments(series, central = TRUE, absolute = FALSE, order.max = 5)
  momenty.centralne.absolutne <- all.moments(series, central = TRUE, absolute = TRUE, order.max = 3)
  data.frame(
    Statystyka = c("Średnia arytmetyczna", "Średnia harmoniczna", "Średnia geometryczna",
                   "Kwantyl rzędu 1/4", "Kwantyl rzędu 2/4 (mediana)", "Kwartyl rzędu 3/4",
                   "Dominanta", "Odchylenie przeciętne od mediany",
                   "Odchylenie przeciętne od średniej", "Wariancja", "Odchylenie standardowe",
                   "Współczynnik zmienności", "Odchylenie ćwiartkowe", "Rozstęp",
                   "Współczynnik asymetrii", "Wskaźnik asymetrii", "Współczynnik spłaszczenia",
                   "Moment zwykły 1 rzędu", "Moment zwykły 2 rzędu",
                   "Moment centralny 1 rzędu", "Moment centralny 2 rzędu", "Moment centralny 3 rzędu",
                   "Moment centralny 4 rzędu",
                   "Moment centralny absolutny 1 rzędu", "Moment centralny absolutny 2 rzędu"
    ),
    Wartosc = c(srednia.arytmetyczna, srednia.harmoniczna, srednia.geometryczna,
                kwantyle[1], kwantyle[2], kwantyle[3],
                dominanta, odchylenie.przecietne.mediana,
                odchylenie.przecietne.srednia, wariancja, odchylenie.standardowe,
                wspolczynnik.zmiennoci, odchylenie.cwiartkowe, rozstep,
                wspolczynnik.asymetrii, wskaznik.asymetrii, wspolczynnik.splaszczenia,
                momenty[2], momenty[3],
                momenty.centralne[2], momenty.centralne[3], momenty.centralne[4], momenty.centralne[5],
                momenty.centralne.absolutne[2], momenty.centralne.absolutne[3]
    )
  )
}

describe(df[df$class == "Quasar", "u"])
```

# Graficzna prezentacja danych

W kolumnach `alpha`, `delta` podano współrzędne wszystkich obserwowanych obiektów w układzie równikowym równonocnym,
a w kolumnie `redshift` -- względna odległość obiektu od Ziemi. Używając kolumn `alpha` i `redshift` możemy więc
względnie pokazać jak rozłożone są analizowane obiekty w odniesieniu do Ziemi.
Zauważmy, że na wykresie jest podana tylko 2D projekcja układu trójwymiarowego,
więc jest to tylko i wyłącznie wykres pozorny. 

Widzimy, że wykres zgadza się ze zdjęciem, które jest na oficjalnej stronie SDSS.

```{r scatter-alpha-redshift, message = FALSE, results = FALSE, warning = FALSE, dpi=200, fig.width=7, fig.height=7, eval = TRUE}
ggplot(df, aes(x = `alpha`, y = `redshift`)) +
  geom_point(col = "#69b3a2", size = 0.5) +
  coord_polar("x", start = 11 * pi / 12, direction=-1) +
  labs(title = "Part of the SDSS map of the Universe", x="", y="Redshift (relative distance from the Earth)") +
  theme_grey()

```

### Skorelowane cechy

Na początek chcielibyśmy wiedzieć które kolumny są między sobą skorelowane.
W tym celu rysujemy mapę ciepła korelacji Pearsona wszystkich badanych kolumn.
Oczekujemy zobaczyć dużą korelację pomiędzy intensywnością promieniowania różnych widm,
natomiast korelacja pomiędzy innymi cechami zestawu danych nie powinna występować.

W celu narysowania wykresu używamy funkcji `ggcorr` z pakietu `GGally`. Jak widzimy, oczekiwania się sprawdziły.
Dodatni znak współczynników korelacji pomiędzy wartościami `u`, `g`, `r`, `i`, `z` wskazuje na to,
że występują wprost proporcjonalne zależności pomiędzy tymi wartościami.
Widzimy również słabą korelację pomiędzy kolumnami `redshift` i `z`,
ponieważ cecha `redshift` zależy od intensywności promieniowania widma podczerwieni.

```{r heatmap-pearson, message = FALSE, results = FALSE, warning = FALSE, dpi=200, fig.width=7, fig.height=7, eval = TRUE}
ggcorr(df[c("alpha", "delta", "u", "g", "r", "i", "z", "redshift")],
       method = c("everything", "pearson"),
       label = TRUE
)
```

Zbadamy teraz istotność współczynnika korelacji na poziomie istotności $\alpha = 0.001$.
Testujemy hipotezę $H_0:\quad \rho = 0$ przy pomocy funkcji testowej
$$t = \frac{R}{\sqrt{1-R^2}}\sqrt{n-2}$$
która ma rozkład t-Studenta z (n-2) stopniami swobody
*(przypuszczamy, że $(U,\ REDSHIFT)$ ma rozkład dwuwymiarowy normalny)*.

```{r}
Rval <- cor(df$redshift, df$u)
Tres <- Rval / sqrt(1 - Rval ^ 2) * sqrt(dim(df)[1] - 2)
tk <- qt(1 - 0.001 / 2, dim(df)[1] - 2)
cat("t =", Tres)
cat("\nCritical interval K: (-inf, ", -tk, "] U [", tk, ", inf)", sep = "")
```

Ponieważ wartość testowa mieści się w przedziale krytycznym, to należy odrzucić hipotezę $H_0$. Innymi słowy,
oznacza to, że współczynnik korelacji pomiędzy cechami `u`, `redshift` $\rho$ z populacji nie jest równy 0.
Patrząc na powyższy wykres, możemy stwierdzić, że jeżeli współczynnik korelacji nie jest zerowy nawet
dla najmniej skorelowanych cech, to na raczej jest on niezerowy dla bardziej skorelowanych cech również.

Na następnym rysunku podano wykresy dwuwymiarowej gęstości rozkładu cech intensywności promieniowania różnych widm.
Widzimy, że zależność jest wprost proporcjonalna, zgodnie z informacją,
którą otrzymaliśmy licząc współczynnik korelacji.

```{r 2d-density-distribution, message = FALSE, results = FALSE, warning = FALSE, dpi=200, fig.width=7, fig.height=7, eval = TRUE}
ggpairs(df[c("u", "g", "r", "i", "z")],
        upper = list(continuous = wrap("density", alpha = 0.75)),
        diag = list(continuous = wrap("densityDiag")),
        lower = "blank",
        title = "2D density distribution of a random variable",
        columnLabels = c("Ultraviolet", "Green", "Red", "Near Infrared", "Infrared"),
        proportions = "auto"
)
```

Na następnym wykresie w bardziej przejrzysty sposób rysujemy zależność pomiędzy intensywnością promieniowania widma
ultrafioletowego a podczerwieni. Ponieważ cechy `u` i `z` są skorelowane, to
rysujemy prostą regresji empirycznej zmiennej losowej `z` względem zmiennej losowej `u`.

```{r z-i-regression, message = FALSE, results = FALSE, warning = FALSE, dpi=200, fig.width=8, fig.height=4.5, eval = TRUE}
ykxb <- lm(df$u ~ df$z)[[1]]
library(extrafont)
font_import()
loadfonts(device = "win")
ggplot(df, aes(x = `u`, y = `z`)) +
  geom_point() +
  geom_smooth(method = "lm", color = "blue", fill = "#69b3a2", se = TRUE, level = 0.999) +
  labs(title = "Simple empirical regression of a random variable Z against I",
       x = "Near Infrared (I)",
       y = "Infrared (Z)") +
  annotate("text", x = 30, y = 25, color = "blue", size = 5,
           label = paste("y =", round(ykxb[2], 2), "* x +", round(ykxb[1], 2))) +
  theme_grey()
```

### Gęstość rozkładu zmiennej losowej

Narysujmy teraz gęstości intensywności promieniowania każdego widma osobno dla gwiazd,
galaktyk i kwazarów. W tym celu przygotowujemy ramkę danych `df.wavelengths`, która będzie zawierała 3 cechy:
- Klasę obiektu -- gwiazda, galaktyka lub kwazar;
- Widmo promieniowania -- ultrafioletowe, zielone, czerwone, bliskiej podczerwieni, podczerwieni;
- Intensywność promieniowania -- liczba.
Chcielibyśmy również porównać całkowitą intensywność promieniowania każdej klasy obiektów,
- więc tworzymy nową kolumnę `avg-total` w ramce `df`,
- do której zamieszczamy średnie wartości intensywności promieniowania dla każdego badanego obiektu.

```{r prepare-data-for-ridges, dpi=200, fig.width=7, fig.height=7, eval = TRUE}
df.wavelengths <- data.frame(Intensity = double(),
                             Class = factor(),
                             Color = factor())

colnames_vec <- list(c("u", "g", "r", "i", "z"), c("Ultraviolet", "Green", "Red", "Near Infrared", "Infrared"))
for (i in seq_along(colnames_vec[[1]])) {
  df.temp <- df[, c(colnames_vec[[1]][i], "class")]
  df.temp <- cbind(df.temp, factor(colnames_vec[[2]][i]))
  colnames(df.temp) <- c("Intensity", "Class", "Wavelength")
  df.wavelengths <- rbind(df.wavelengths, df.temp)
}
df[, "avg-total"] <- apply(df[, c("u", "g", "r", "i", "z")], 1, mean)
str(df.wavelengths)
```

Używając wcześniej przygotowanej ramki `df.wavelengths` rysujemy wykres gęstości
rozkładu intensywności promieniowania każdego widma galaktyk.
Z otrzymanego wykresu możemy stwierdzić, że średnia obserwowana intensywność promieniowania zwiększa się razem
ze zwiększeniem długości fali elektromagnetycznej.
Tworząc analogiczne wykresy dla gwiazd i kwazarów, zauważamy podobną zależność.

```{r plot-galaxy-ridges-density, message = FALSE, results = FALSE, warning = FALSE, dpi=200, fig.width=8, fig.height=4.5, eval = TRUE}
ggplot(subset(df.wavelengths, Class == "Galaxy"), aes(x = `Intensity`, y = `Wavelength`, fill = ..x..)) +
  geom_density_ridges_gradient(scale = 1, rel_min_height = 0.0001) +
  scale_fill_viridis(name = "Intensity", option = "D") +
  labs(title = 'Density distribution of the radiation intensity for galaxies') +
  theme_grey() +
  theme(
    legend.position = "none",
    panel.spacing = unit(0.1, "lines"),
    strip.text.x = element_text(size = 10)
  )
```

```{r plot-star-ridges-density, message = FALSE, results = FALSE, warning = FALSE, dpi=200, fig.width=8, fig.height=4.5, eval = TRUE}
ggplot(subset(df.wavelengths, Class == "Star"), aes(x = `Intensity`, y = `Wavelength`, fill = ..x..)) +
  geom_density_ridges_gradient(scale = 1, rel_min_height = 0.0001) +
  scale_fill_viridis(name = "Intensity", option = "D") +
  labs(title = 'Density distribution of the radiation intensity for stars') +
  theme_grey() +
  theme(
    legend.position = "none",
    panel.spacing = unit(0.1, "lines"),
    strip.text.x = element_text(size = 10)
  )
```

```{r plot-quasar-ridges-density, message = FALSE, results = FALSE, warning = FALSE, dpi=200, fig.width=8, fig.height=4.5, eval = TRUE}
ggplot(subset(df.wavelengths, Class == "Quasar"), aes(x = `Intensity`, y = `Wavelength`, fill = ..x..)) +
  geom_density_ridges_gradient(scale = 1, rel_min_height = 0.0001) +
  scale_fill_viridis(name = "Intensity", option = "D") +
  labs(title = 'Density distribution of the radiation intensity for quasars') +
  theme_grey() +
  theme(
    legend.position = "none",
    panel.spacing = unit(0.1, "lines"),
    strip.text.x = element_text(size = 10)
  )
```

Porównajmy teraz średnią intensywność promieniowania obiektów poszczególnych klas.
W tym celu rysujemy wykres skrzypcowy łącznie z wykresem pudełkowym dla każdej klasy obiektów.

```{r avg-total-violin-plots, message = FALSE, results = FALSE, warning = FALSE, dpi=200, fig.width=8, fig.height=4.5, eval = TRUE}
ggplot(df, aes(x = `class`, y = `avg-total`, fill = `class`)) +
  geom_violin() +
  geom_boxplot(width = 0.13, color = "black", fill = "grey", alpha = 1) +
  scale_fill_viridis(discrete = TRUE) +
  labs(title = "Comparison of the object radiation density distribution per class",
       x = "",
       y = "Average radiation intensity of the object") +
  theme_grey() +
  theme(
          legend.position = "none",
  )
```

Z otrzymanego wykresu możemy stwierdzić, że średnie promieniowanie galaktyk i kwazarów jest podobne bliskie siebie,
natomiast rozstęp ćwiartkowy dla klasy galaktyk jest bardziej przesunięty do dołu.
Chcemy zatem sprawdzić hipotezę $H_0$, mówiącą, że średnie promieniowanie galaktyk i kwazarów jest równe.
Hipotezę alternatywną $H_1$ określamy następująco:
średnie promieniowanie kwazarów jest jednak większe od średniego promieniowania galaktyk.
Przyjmujemy poziom istotności testu $\alpha=0.005$.

Ponieważ wartość testowa $p < \alpha$, to należy odrzucić hipotezę $H_0$ na korzyść hipotezy $H_1$ mówiącej,
że średnie promieniowanie kwazarów jest większe od średniego promieniowania galaktyk.

```{r t-test-avg-total, dpi=200, fig.width=8, fig.height=4.5, eval = TRUE}
t.test(df[df$class == "Quasar", "avg-total"],
       df[df$class == "Galaxy", "avg-total"],
       conf.level = 1 - 0.005,
       alternative = "greater",
       mu = 0
)
```

### Dystrybuanta empiryczna, szereg rozdzielczy

Narysujemy teraz wykres gęstości rozkładu cechy `redshift` dla każdej klasy badanych obiektów.
Wiedząc, że cecha `redshift` odpowiada za odległość badanego obiektu od ziemi,
z otrzymanego rysunku możemy stwierdzić, że w zestawie danych opisane tylko te gwiazdy,
które znajdują się blisko ziemi. O wile więcej informacji mamy o bardziej oddalonych galaktykach i kwazarach.
Prawdopodobnie zależność taka występuję z uwagi na rozmiar badanych obiektów:
galaktyki i kwazary są czasami w miliardy razy większe od gwiazd i dlatego jest łatwiej ich zaobserwować.

```{r redshift-distribution, message = FALSE, results = FALSE, warning = FALSE, dpi=200, fig.width=8, fig.height=4.5, eval = TRUE}
ggplot(df, aes(x = `redshift`, y = `class`, fill = ..x..)) +
  geom_density_ridges_gradient(scale = 2, rel_min_height = 1e-5) +
  scale_fill_viridis(name = "Intensity", option = "C") +
  labs(title = 'Redshift distribution per object', x = "Redshift", y = "Object") +
  theme_grey() +
  theme(
    legend.position = "none",
    panel.spacing = unit(0.1, "lines"),
    strip.text.x = element_text(size = 10)
  )
```

Na następnym rysunku podano wykres dystrybuanty empirycznej cechy `redshift` dla każdej klasy obiektów.  

```{r redshift-empirical-cumulative-distribution, message = FALSE, results = FALSE, warning = FALSE, dpi=200, fig.width=8, fig.height=4.5, eval = TRUE}
ggplot(df, aes(x = `redshift`, colour = `class`)) +
  stat_ecdf() +
  theme_grey() +
  labs(title = "Redshift empirical cumulative distribution per object", x = "Redshift", y = "Empirical cumulative distribution")
```

Chcielibyśmy teraz sprawdzić hipotezę $H_0$, że intensywność promieniowania widma podczerwieni gwiazd ma rozkład
normalny $N(\overline{z},\ S(z))$. Alternatywną hipotezę $H_1$ określamy następująco:
intensywność promieniowania widma podczerwieni nie przyjmuje rozkład normalny $N(\overline{z},\ S(z))$.

Dla sprawdzenia hipotezy $H_0$ tworzymy szereg przedziałowy dla znormalizowanej cechy $\frac{Z-\overline{z}}{s_z}$.
Do tabelki również dodajemy kolumnę z odpowiednimi teoretycznymi wartościami rozkładu normalnego.

```{r szereg-rozdzielczy, dpi=200, fig.width=7, fig.height=7, eval = TRUE}
x <- df[df$class == "Star", "z"]
x <- (x - mean(x)) / sd(x)
# szp.n <- ceiling(sqrt(length(x)))
szp.n <- ceiling(log(length(x)))
szp.h <- diff(range(x)) / szp.n
szp <- data.frame(id = 1:szp.n,
                  start = 0:(szp.n - 1) * szp.h + min(x),
                  stop = 1:szp.n * szp.h + min(x))
szp$stop[szp.n] <- szp$stop[szp.n] + szp.h / 10   # to count all the elements
szp[, "mid"] <- apply(szp[, c("start", "stop")], 1, mean)
szp[, "count"] <- apply(szp, 1, function(szp.row) sum(x >= szp.row["start"] & x < szp.row["stop"]))
szp[, "cum.count"] <- cumsum(szp$count)
szp[, "frequency"] <- szp$count / length(x)
szp[, "cum.frequency"] <- cumsum(szp$frequency)
szp[, "theo.frequency"] <- dnorm(szp$mid)
szp[, "theo.count"] <- szp$theo.frequency * length(x)
szp[, "theo.cum.frequency"] <- cumsum(szp$theo.frequency)
szp[, "theo.cum.count"] <- cumsum(szp$theo.count)
round(szp, 2)
```

Dla weryfikacji hipotezy $H_0$ wykorzystujemy test zgodności $\chi^2$.
Przyjmujemy poziom istotności $\alpha=0.001$.

$$\chi^2 = \sum_{i=1}^{r}\frac{(n_i - np_i)^2}{np_i}$$
gdzie $r$ -- liczba klas, $n$ -- liczność próby, $n_i$ -- liczność poszczególnych klas,
$p_i$ -- teoretyczne prawdopodobieństwa należenia do poszczegónych klas.
Powyższa statystyka ma rozkład $\chi^2$ z $(r-k-1)$ stopniami swobody,
gdzie $k$ jest liczbą parametrów szacowanych na podstawie próby.

Jak widzimy zmienna losowa $\chi^2$ należy do przedziału krytycznego $K$,
więc należy odrzucić hipotezę $H_0$, mówiącą, że intensywność promieniowania widma podczerwieni gwiazd ma rozkład
normalny $N(\overline{z},\ S(z))$.

```{r, dpi=200, fig.width=7, fig.height=7, eval = TRUE}
# chisq.test(szp$count, p = szp$theo.count, rescale.p = TRUE)
chisq <- sum(((szp$count - szp$theo.count)^2) / szp$theo.count)
cat("Chisq =", chisq)
cat("\nCritical interval K: [", qchisq(1 - 0.001, szp.n - 1), ", inf)", sep = "")
```

Zobaczmy teraz jak wygląda gęstość rozkładu intensywności promieniowania widma podczerwieni gwiazd.
Zauważamy istotne różnice w porównaniu do rozkładu normalnego.

```{r norm-and-frequences, message = FALSE, results = FALSE, warning = FALSE, dpi=200, fig.width=8, fig.height=6, eval = TRUE}
x_temp_points <- seq(szp$start[1], szp$stop[szp.n], length.out = 100)
df_norm_dist_plot <- data.frame(xs = x_temp_points, ys = dnorm(x_temp_points))
ggplot(szp, aes(x = mid, y = frequency)) +
  geom_line(data = df_norm_dist_plot, aes(x = xs, y = ys), color = "blue") +
  geom_line(color = "grey") +
  geom_point(shape = 21, color = "black", fill = "#69b3a2", size = 3) +
        labs(title = "Normal distribution vs star infrared distribution", x = "", y = "Frequency") +
  theme_grey()
```

### Eksperyment

Przeprowadźmy teraz mały eksperyment: przyjmujemy, że mamy całą populacje intensywności promieniowania ultrafioletowego
kwazarów. Teraz w sposób losowy wybieramy z tej populacji próbę, składającą się z 20 elementów.
Niech $\sigma_0$ - standardowe odchylenie całej populacji. Na podstawie próby 20-elementowej weryfikujemy hipotezę
$H_0$, która twierdzi, że $\sigma_0$ - standardowe odchylenie całej populacji.
Powtarzamy taki eksperyment 250 razy dla każdego z następujących poziomów ufności testu:
$\{0.80,\ 0.90,\ 0.99,\ 0.999\}$, liczymy ilość testów, w których nie było podstaw do odrzucenia hipotezy $H_0$.

W tabelce poniżej podano wyniki takiego eksperymentu.
Zauważono, że tylko dla klasy kwazarów wartości praktyczne bardzo różnią się od wartości teoretycznych,
dla pozostałych klas różnica jest o wiele mniejsza. Prawdopodobnie wynika to z tego, że rozkład intensywności promieniowania kwazarów znacznie różni się od rozkładu normalnego. 

```{r experiment, message = FALSE, results = FALSE, warning = FALSE, dpi=200, fig.width=7, fig.height=7, eval = TRUE}
y.n.samples <- 250
y.sample.size <- 20
y <- df[df$class == "Quasar", "u"]
sigma0 <- sd(y)
y.sample.V.stats <- c()
for (i in 1:y.n.samples) {
  y.sample <- sample(y, y.sample.size)
  y.sample.V.stats[i] <- y.sample.size * var(y.sample) / sigma0^2
}
df_y_samples <- data.frame(xs = 1:y.n.samples, ys = y.sample.V.stats)
k80 <- c(qchisq(0.2 / 2, y.sample.size - 1), qchisq(1 - 0.2 / 2, y.sample.size - 1))
k90 <- c(qchisq(0.1 / 2, y.sample.size - 1), qchisq(1 - 0.1 / 2, y.sample.size - 1))
k99 <- c(qchisq(0.01 / 2, y.sample.size - 1), qchisq(1 - 0.01 / 2, y.sample.size - 1))
k999 <- c(qchisq(0.001 / 2, y.sample.size - 1), qchisq(1 - 0.001 / 2, y.sample.size - 1))
df_var_test <- data.frame(a = c("80.0%", "90.0%", "99.0%", "99.9%"),
                          b = paste0(c(
                            sum(k80[1] <= df_y_samples$ys & df_y_samples$ys <= k80[2]) / y.n.samples * 100,
                            sum(k90[1] <= df_y_samples$ys & df_y_samples$ys <= k90[2]) / y.n.samples * 100,
                            sum(k99[1] <= df_y_samples$ys & df_y_samples$ys <= k90[2]) / y.n.samples * 100,
                            sum(k999[1] <= df_y_samples$ys & df_y_samples$ys <= k999[2]) / y.n.samples * 100
                          ), "%"),
                          k1 = c(k80[1], k90[1], k99[1], k999[1]),
                          k2 = c(k80[2], k90[2], k99[2], k999[2]))
colnames(df_var_test) <- c("Poziom istotności", "Ile trafilo?", "k1", "k2")
df_var_test
```

Na poniższym rysunku podano wizualizację przeprowadzonego eksperymentu.

```{r plot-experiment, message = FALSE, results = FALSE, warning = FALSE, dpi=200, fig.width=8, fig.height=4.5, eval = TRUE}
ggplot(df_y_samples, aes(x = xs, y = ys)) +
  geom_line(color = "black") +
  geom_hline(yintercept = k80, linetype = "dashed", color = "red") +
  geom_hline(yintercept = k90, linetype = "dashed", color = "green") +
  geom_hline(yintercept = k99, linetype = "dashed", color = "cyan") +
  geom_hline(yintercept = k999, linetype = "dashed", color = "purple") +
  geom_ribbon(aes(ymin = k999[1], ymax = k99[1]), fill = "purple", alpha = 0.2) +
  geom_ribbon(aes(ymin = k99[1], ymax = k90[1]), fill = "cyan", alpha = 0.2) +
  geom_ribbon(aes(ymin = k90[1], ymax = k80[1]), fill = "green", alpha = 0.2) +
  geom_ribbon(aes(ymin = k80[1], ymax = k80[2]), fill = "red", alpha = 0.2) +
  geom_ribbon(aes(ymin = k80[2], ymax = k90[2]), fill = "green", alpha = 0.2) +
  geom_ribbon(aes(ymin = k90[2], ymax = k99[2]), fill = "cyan", alpha = 0.2) +
  geom_ribbon(aes(ymin = k90[2], ymax = k99[2]), fill = "cyan", alpha = 0.2) +
  geom_ribbon(aes(ymin = k99[2], ymax = k999[2]), fill = "purple", alpha = 0.2) +
  labs(title = "Experiment visualization", x = "Repetitions", y = "Test function value")
  theme_grey()
```
